臺灣士林地方法院刑事判決　　　　　　100年度審易字第796號
公　訴　人　臺灣士林地方法院檢察署檢察官
被　　　告　郭定宏
上列被告因竊盜案件，經檢察官提起公訴（100年度偵字第4607
號），被告於準備程序中就被訴事實為有罪之陳述，本院裁定由
改依簡式審判程序審理，並判決如下：
    主  文
郭定宏踰越安全設備竊盜，累犯，處有期徒刑柒月；又踰越安全
設備於夜間侵入有人居住建築物竊盜，未遂，累犯，處有期徒刑
月；又踰越安全設備於夜間侵入有人居住建築物竊盜，未遂，
累犯，處有期徒刑月，應執行有期徒刑拾壹月。
    事實及理由
一、本件犯罪事實、證據，均引用檢察官起訴書（如附件）之記
    載外，另證據部分補充如下：被告於本院調查時所為自白（
    本院民國100 年5 月12日準備程序筆錄第2 頁及審判筆錄第
    1 至第3 頁參照）。
二、按被告行為後，刑法第321 條於100 年1 月26日修正公布，
    100 年1 月28日施行，修正前刑法第321 條原規定：「犯竊
    盜罪而有左列情形之一者，處六月以上、五年以下有期徒刑
    ：一、於夜間侵入住宅或有人居住之建築物、船鑑或隱匿其
    內而犯之者。二、毀越門扇、牆垣或其他安全設備而犯之者
    。三、攜帶兇器而犯之者。四、結夥三人以上而犯之者。五
    、乘火災、水災或其他災害之際而犯之者。六、在車站或埠
    頭而犯之者。前項之未遂犯罰之」。而修正後刑法第321 條
    則規定：「犯竊盜罪而有下列情形之一者，處六月以上、五
    年以下有期徒刑，得併科新臺幣十萬元以下罰金：一、侵入
    住宅或有人居住之建築物、船艦或隱匿其內而犯之者。二、
    毀越門扇、牆垣或其他安全設備而犯之者。三、攜帶兇器而
    犯之者。四、結夥三人以上而犯之者。五、乘火災、水災或
    其他災害之際而犯之者。六、在車站、埠頭、航空站或其他
    供水、陸、空公眾運輸之舟、車、航空機內而犯之者。前項
    之未遂犯罰之」。此次修正不僅於第321 條第1 項第1 款、
    第6 款之構成要件有所變動，本條之法定刑亦加重為得併科
    罰金新臺幣十萬元以下罰金。本件被告所為起訴書附表編號
    一所示之犯行，因刑法第321 條第1 項第2 款構成要件未改
    變，故不論新舊法均構成第321 條第1 項第2 款之竊盜罪，
    比較修正前後刑法第321 條法定刑，以修正前之規定對被告
    為有利，此部分犯行應適用修正前之規定；而被告所為起訴
    書附表編號二、三所示之犯行，因刑法第321 條第1 項第1
    款刪除「於夜間」之構成要件，被告上開之犯行，不論新舊
    法亦均構成第321 條第2 項、第1 項第1 款、第2 款之構成
    要件，惟比較修正前、後之第321 條加重竊盜罪之法定刑，
    以修正前之規定較有利於被告，故此部分犯行亦均應適用修
    正前規定對被告較為有利。綜上所述，本件被告犯行應適用
    修正前刑法較為有利，故依刑法第2 條第1 項規定，本件應
    適用修正前刑法第321 條規定論處。
三、核被告所為起訴書附表編號一所示之犯行，係犯修正前刑法
    第321 條第1 項第2 款之加重竊盜罪；起訴書附表編號二、
    三所示之犯行，均係犯修正前刑法第321 第2 項、第1 項第
    1 款、第2 款之加重竊盜未遂罪及同法第354 條毀損罪，被
    告已著手於竊盜犯罪行為之實行而不遂，為未遂犯，乃依法
    減輕其刑。被告所為起訴書附表編號二、三所示之犯行，其
    毀損告訴人等車窗之目的，係為竊取車內財物，則被告所為
    毀損、加重竊盜未遂之複數舉動，係基於單一行為決意所為
    ，均應評價為法律上之一行為，是被告係以一行為同時觸犯
    上開二罪名，為想像競合犯，均應依刑法第55條前段規定，
    從重依加重竊盜未遂罪處斷。公訴意旨認被告所犯毀損與加
    重竊盜未遂2 罪間，係犯意各別，行為互殊，應予分論併罰
    ，容有誤會。又被告有如起訴書犯罪事實欄所示前科紀錄，
    經判處有期徒刑確定並執行完畢，其於5 年內再犯有期徒刑
    之本罪，為累犯，均應依刑法第47條第1 項之規定加重其刑
    。
四、爰審酌被告有多次竊盜前科，素行不佳。其年輕力壯，不思
    努力向上，竟再圖竊取他人財物供己花用，非但造成告訴人
    等財產損失，破壞社會善良風氣，所為助長竊風，實屬可議
    ，惟念及其犯後尚知坦承犯行，暨其犯罪動機、手段、品性
    、智識程度及本件犯罪所生之損害等一切情狀，分別爰量處
    如主文所示之刑，並定其應執行刑，以資懲儆。另公訴意旨
    認被告前有多次竊盜前科，再犯本件加重竊盜之犯行，顯有
    犯竊盜之習慣，請求併依竊盜犯贓物犯保安處分條例第3 條
    第1 項規定，諭知被告刑前強制工作。惟查竊盜犯贓物犯保
    安處分條例第2 條第4 項之規定，應執行之刑未達1 年以上
    者，不適用本條例。況以，被告再犯本案竊盜犯行，經本院
    判處前開如主文所示之有期徒刑7 月、3 月、3 月，應執行
    有期徒刑11月即屬適當，自不適用竊盜犯贓物犯保安處分條
    例相關規定，公訴檢察官聲請對被告為強制工作之宣告，不
    能准許，併此敘明。
五、據上論斷，應依刑事訴訟法第273 條之1 第1 項、第299 條
    第1項 前段、第310 條之2 、第454 條第2 項，修正前刑法
    第321 條第1 項第1 款、第2 款、第2 項、第354 條，刑法
    第55條前段、第47條第1 項、第51條第5 款，判決如主文。
六、本案經檢察官曾勁元到庭執行職務。
中    華    民    國    100   年    5     月    26    日
                      刑事第一庭法  官  王沛雷
以上正本證明與原本無異。
如不服本判決應於收受判決後10日內向本院提出上訴書狀，並應
敘述具體理由；其未敘述上訴之理由者，應於上訴期間屆滿後20
日內向本院補提理由書（均須按他造當事人之人數附繕本），切
勿逕送上級法院。
                                書記官  吳尚文
中    華    民    國    100   年    5     月    26    日
附錄論罪科刑法條：
修正前刑法第321條
犯竊盜罪而有左列情形之一者，處6月以上、5年以下有期徒刑：
一  於夜間侵入住宅或有人居住之建築物、船艦或隱匿其內而犯
    之者。
二  毀越門扇、牆垣或其他安全設備而犯之者。
三  攜帶兇器而犯之者。
四  結夥三人以上而犯之者。
五  乘火災、水災或其他災害之際而犯之者。
六  在車站或埠頭而犯之者。
前項之未遂犯罰之。
刑法第354條
毀棄、損壞前二條以外之他人之物或致令不堪用，足以生損害於
公眾或他人者，處二年以下有期徒刑、拘役或五百元以下罰金。